臺灣高等法院刑事判決　　　　　　　　96年度上易字第2783號
上　訴　人　臺灣士林地方法院檢察署檢察官
被　　　告　甲○○
上列上訴人因被告竊盜案件，不服臺灣士林地方法院96年度易字
第1584號，中華民國96年10月5日第一審判決（起訴案號：臺灣
士林地方法院檢察署96年度偵字第7719號），提起上訴，本院判
決如下：
    主  文
原判決關於甲○○踰越牆垣於夜間侵入住宅竊盜未遂部分撤銷。
甲○○踰越牆垣於夜間侵入住宅竊盜，未遂，處有期徒刑月，
如易科罰金，以新臺幣壹仟元折算壹日。
    事  實
一、甲○○曾於民國90年間因竊盜案件，經原審法院以90年度易
    字第660號判決處有期徒刑7月，緩刑2年確定，詎仍不知悔
    改，復意圖為自己不法所有之犯意，於96年6月18日凌晨1時
    35分許，徒手踰越牆垣侵入臺北市○○區○○路75號「浩然
    敬老院」，逕自進入該院6樓走廊，用眼睛搜尋財物，見6樓
    走廊並無中意之物品，乃欲進入6樓院民房間內竊取財物，
    惟因6樓院民房間玻璃門均反鎖無法進入，而在走廊徘徊，
    即為正在院區內巡邏之警衛乙○○發覺，乙○○除通知其他
    同事報警外，並即前往追捕，嗣在浩然敬老院地下1樓逮捕
    甲○○後，通知員警到場處理，始悉上情。
二、案經乙○○訴由臺北市政府警察局北投分局報告臺灣士林地
    方法院檢察署檢察官偵查起訴。
    理  由
壹、程序方面
    本件認定事實所引用之本件卷內所有卷證資料（包含證人乙
    ○○於警詢時所為之陳述等），並無證據證明係公務員違背
    法定程序所取得，且被告於原審時即陳明對檢察官所提出之
    證據方法之證據能力沒意見等語，並於本院審理時對本院所
    提示之卷證亦陳明沒意見等語，而卷內之所有卷證資料，亦
    無刑事訴訟法第159條之4之顯有不可信之情況與不得作為證
    據之情形，從而，依刑事訴訟法第159條至159條之5之規定
    ，本件認定事實所引用之本件卷證所有證據（包含證人乙○
    ○於警詢時所為之陳述等），均有證據能力，合先敘明。
貳、實體方面
一、上揭犯罪事實，迭據被告甲○○於警詢、原審偵審中及本院
    審理時均坦承不諱，核與證人即浩然敬老院警衛乙○○於警
    詢時證述情節大致相符（見偵卷第11至13頁），並有現場照
    片7張在卷可佐，足認被告之自白與事實相符，堪以採信。
    本件事證明確，被告3次竊盜犯行，已堪認定，應依法論科
    。
二、按「侵入竊盜究以何時為著手起算時點，依一般社會觀念，
    咸認行為人以竊盜為目的，而侵入他人住宅，搜尋財物時，
    即應認與竊盜之著手行為相當，上訴人在其主觀上既以竊盜
    為目的侵入廖○聰住處，並已進入廖某臥房，留滯時間有數
    分鐘之久，用眼睛搜尋財物，縱其所欲物色之財物尚未將之
    移入自己支配管領之下，惟從客觀上已足認其行為係與侵犯
    他人財物之行為有關，且屬具有一貫接連性之密接行為，顯
    然已著手於竊盜行為之實行，自應成立刑法第三百二十一條
    第二項、第一項第一款於夜間侵入住宅竊盜罪之未遂犯。」
    ，最高法院著有84年台上字第4341號判決意旨可資參照。又
    刑法第321條第1項第1款所謂之「夜間」，為日出前、日沒
    後；同款所稱之「住宅」，乃指人類日常居住之場所而言。
    又按刑法第321條第1項第2款之「牆垣」，係指足以區隔內
    外，具防盜功能者。本件被告主觀上既以竊盜為目的侵入浩
    然敬老院（該院院區外圍均設有磚造外牆，牆上復架有鐵欄
    杆，高約185公分，確屬具防閑功能之「牆垣」等情，除據
    被告自承在卷外，並有卷附照片2幀可憑，見偵卷第27頁）
    ，並已進入該院6樓走廊，用眼睛搜尋財物，見6樓走廊並無
    中意之物品，乃欲進入6樓院民房間內竊取財物，惟因6樓院
    民房間玻璃門均反鎖無法進入，而在走廊徘徊，揆諸上揭判
    決意旨，被告顯然已著手於竊盜行為之實行，然尚未竊得任
    何財物，即遭發現，其所為尚屬未遂。
三、核被告所為，係犯刑法第321條第2項、第1項第1款、第2款
    之踰越牆垣於夜間侵入住宅竊盜未遂罪（證人乙○○對被告
    無故侵入住宅部分亦提出告訴《見偵卷第13頁》，但被告所
    犯無故侵入住宅，已結合於所犯刑法第321條第1項第1款於
    夜間侵入住宅竊盜之罪質中，無更行構成侵入住宅罪，參照
    最高法院27年上字第1887號判例意旨）。被告尚未竊得任何
    財物，即遭發現，為未遂犯，應依刑法第25條第2項規定，
    按既遂犯之刑減輕之。
四、原審未為詳究，遽認被告此部分不構成犯罪，而為被告無罪
    之諭知，尚有違誤。公訴人上訴意旨，執此指摘原判決此部
    分不當，為有理由，自應由本院將原判決此部分撤銷改判。
    爰審酌被告犯罪動機、目的、手段、所生危害及犯罪後尚能
    坦承一切犯行等一切情狀，量處有期徒刑3月，並諭知如易
    科罰金之折算標準，以示懲儆。
據上論結，應依刑事訴訟法第369條第1項前段、第364條、第299
條第1項前段，刑法第321條第1項第1款、第2款、第25條第2項、
第41條第1項，判決如主文。
本案經檢察官黃柏齡到庭執行職務。
中　　華　　民　　國　　96　　年　　12　　月　　26　　日
　　　　　　　　　刑事第十九庭審判長法　官  尤豐彥
　　　　　　　　　　　　　　　　　  法　官  魏新國
　　　　　　　　　　　　　　　　　  法　官  黃金富
以上正本證明與原本無異。
不得上訴。
                                    書記官  楊秋鈴
中　　華　　民　　國　　96　　年　　12　　月　　26　　日
附錄本案論罪科刑法條之依據:
中華民國刑法第321條第1項
（加重竊盜罪）
犯竊盜罪而有左列情形之一者，處6月以上、5年以下有期徒刑：
一  於夜間侵入住宅或有人居住之建築物、船艦或隱匿其內而犯
    之者。
二  毀越門扇、牆垣或其他安全設備而犯之者。
三  攜帶兇器而犯之者。
四  結夥三人以上而犯之者。
五  乘火災、水災或其他災害之際而犯之者。
六  在車站或埠頭而犯之者。
